最　高　行　政　法　院　裁　定
                                     100年度裁字第2563號
上  訴  人　江煌日
被 上訴 人　財政部高雄市國稅局
代　表　人　何瑞芳
上列當事人間綜合所得稅事件，上訴人對於中華民國100年6月22
日高雄高等行政法院100年度訴字第81號判決，提起上訴，本院
裁定如下：
　　主  文
上訴駁回。
上訴審訴訟費用由上訴人負擔。
　　理  由
一、按對於高等行政法院判決之上訴，非以其違背法令為理由，
    不得為之，行政訴訟法第242條定有明文。依同法第243條第
    1項規定，判決不適用法規或適用不當者，為違背法令；依
    同法第243條第2項規定，判決有該條項所列各款情形之一者
    ，為當然違背法令。又提起上訴，應以上訴狀表明上訴理由
    並應添具關於上訴理由之必要證據，復為同法第244條第1項
    第4款及第2項所明定。且依同法第307條之1準用民事訴訟法
    第470條第2項第1款、第2款規定，上訴理由應表明原判決所
    違背之法令及其具體內容，暨依訴訟資料合於該違背法令之
    具體事實。是當事人提起上訴，如以原判決有不適用法規或
    適用不當為理由時，其上訴狀應有具體之指摘，並揭示該法
    規之條項或其內容；如以原判決有行政訴訟法第243條第2項
    所列各款情形為理由時，其上訴狀應揭示合於該條款之具體
    事實。上訴狀或理由書如未依上述方法表明，或其所表明者
    顯與上開法條規定之違背法令情形不相合時，即難認為已合
    法表明上訴理由，其上訴自非合法。又原判決如已明確說明
    其適用法律之見解，並就當事人主張之法律見解，說明其不
    採之理由，且原判決所採見解與司法院解釋、本院判例均無
    牴觸者，當事人如仍堅持其於原審主張之歧異見解作為上訴
    理由，即與所謂原判決「違背法令」之情形顯不相當，要難
    謂為適法之上訴理由。
二、緣被上訴人查獲上訴人及其配偶民國95年度有利息所得新臺
    幣（下同）30,817元及其他所得7,002,792元，合計7,033,6
    09元，已超過95年度規定免稅額及標準扣除額合計數，未依
    所得稅法第71條規定辦理綜合所得稅結算申報，遲至96年11
    月26日始補報，經審理違章成立，核定上訴人95年度綜合所
    得總額為7,033,609元，淨額6,564,292元，除補徵稅額1,97
    0,416元外，並按應罰所得之補徵稅額1,970,416元處0.5倍
    罰鍰985,208元。上訴人不服，就其他所得及罰鍰處分，循
    序提起行政訴訟，經原審法院判決駁回後，提起本件上訴。
三、上訴意旨雖主張：上訴人按系爭土地之出資比例向江文金取
    得之系爭款項，係屬借名登記系爭土地之替代物，其性質應
    屬徵收補償，並未創設其他所得，自不得課徵所得稅，原判
    決認系爭款項應屬其他所得，有不適用所得稅法第4條第1項
    第16款，違反租稅法律主義、平等原則；上訴人取得系爭款
    項是否屬於所得，依稅務訴訟舉證責任分配法則，應由被上
    訴人負舉證責任，然被上訴人就上訴人取得系爭補償金係基
    於何種法律關係，並無法正確說明，而原判決未論究是否符
    合所得稅課徵要件，即認應依所得稅法核課所得稅，違反職
    權調查義務，構成判決不備理由；系爭款項係填補系爭土地
    遭徵收所受損失之替代物，縱然勉強適用所得稅法第14條第
    1項第10類之其他所得規定，而其中成本自應指得請求返還
    系爭土地之利益，而非指20年前之原始出資額，原判決堅認
    應對上訴人課徵其他所得，然依財政部見解，應以補償費收
    入之百分之50為所得額，始屬公平合理；上訴人自認系爭款
    項係土地徵收分配補償金，並無所得稅問題，因此未予申報
    ，並無逃漏稅之故意過失等語。然原判決已就上訴人依出資
    比例所取得之款項，是否為其他所得抑或是屬上訴人個人出
    售土地之交易所得，而得免納所得稅；被上訴人就漏報部分
    處以罰鍰是否適法等重要爭點，詳述其得心證之理由，並就
    上訴人之主張，何以不足採，分別予以指駁甚明。經核上訴
    意旨無非重述其在原審主張之歧異見解，對原審取捨證據、
    認定事實及適用法律之職權行使，指摘為不當，並就原判決
    已論斷者，泛言理由不備、違反職權調查義務、租稅法律主
    義及平等原則，核與所謂原判決「違背法令」之情形顯不相
    當，均難認對原判決之如何違背法令已有具體之指摘。依首
    開規定及說明，應認其上訴為不合法。
四、依行政訴訟法第249條第1項前段、第104條、民事訴訟法第9
    5條、第78條，裁定如主文。
中　　華　　民　　國　　100　 年　　10　　月　　27　　日
                    最高行政法院第四庭
                        審判長法官　藍　獻　林
                              法官　廖　宏　明
                              法官　林　文　舟
                              法官　胡　國　棟
                              法官　林　玫　君

以  上  正  本  證  明  與  原  本  無  異
中　　華　　民　　國　　100　 年　　10　　月　　28　　日
　　　　　　　　　　　　　　　書記官　邱　彰　德